臺灣桃園地方法院刑事判決　　　　　　　　　　　　　九十年度訴字第二一八二號
　　公　訴　人　臺灣桃園地方法院檢察署檢察官
　　被　　　告　甲○○
右列被告因違反毒品危害防制條例案件，經檢察官提起公訴（九十年度毒偵字第一八
一八號、第八五四號、第二三三六號），本院判決如左：
    主  文
甲○○施用第一級毒品，累犯，處有期徒刑柒月，扣案之第一級毒品海洛因壹小包（
驗餘淨重零點零參公克），沒收銷燬之。又連續施用第二級毒品，累犯，處有期徒刑
肆月，扣案之第二級毒品安非他命壹小包（驗餘淨重零點貳肆陸公克）沒收銷燬之，
扣案之玻璃球壹個、分裝袋伍個、削尖吸管貳支，均沒收。應執行有期徒刑拾月，扣
案之第一級毒品海洛因壹小包（驗餘淨重零點零參公克）、第二級毒品安非他命壹小
包（驗餘淨重零點貳肆陸公克）均沒收銷燬之；扣案之玻璃球壹個、分裝袋伍個、削
尖吸管貳支均沒收。
    事  實
一、甲○○前曾於民國八十四年間，因違反藥事法案件，經本院以八十四年度訴字第
    一八二四號判決非法施用化學合成麻醉藥品部分，處有期徒刑六月，轉讓禁藥部
    分，處有期徒刑九月，定應執行有期徒刑一年二月，上訴後，經臺灣高等法院於
    八十五年六月二十一日以八十五年度上訴字第一五０九號判決撤銷原判決，改判
    有期徒刑八月確定，於八十六年七月十六日縮短刑期執行完畢。其又於八十七年
    間，因施用第二級毒品案件，經本院以八十七年度毒聲字第一二二一號裁定送觀
    察、勒戒後，認無繼續施用毒品之傾向，經本院以八十七年度易字第一六六六號
    判決免刑，而於八十八年九月二十日確定。竟不思悔改，復於五年內，基於施用
    第一級毒品海洛因之犯意，於九十年五月八日晚上，在其位於桃園縣桃園市○○
    街八巷三之三號住處，以將少量海洛因摻在香菸吸用之方式，施用第一級毒品海
    洛因一次。復另行起意，基於施用第二級毒品安非他命之概括犯意，於九十年二
    月六日起至九十年五月七日止，在上開住處，以削尖吸管舀取安非他命置放於玻
    璃球吸食器內燒烤生煙之方式，施用第二級毒品安非他命四次。嗣於下述（一）
    、（二）所述時地，為警分別查獲，及經臺灣桃園看守所附設勒戒處所提出報告
    ，而查知上情：（一）九十年二月二十一日下午十時許，經警持搜索票在上址甲
    ○○住處房內，查扣甲○○所有供施用第二級毒品安非他命之玻璃球一個、分裝
    袋五個及削尖吸管二支；（二）九十年五月九日凌晨零時十分許，經警於桃園縣
    桃園市○○○街十三號前逕行搜索，而於甲○○當時所駕駛車號五Ｌ—三二八五
    號自用小客車內，當場扣得甲○○所有供其施用之第一級毒品海洛因一包（毛重
    ０‧一公克，驗餘淨重０‧０三公克）、第二級毒品安非他命一包（毛重０‧五
    公克，驗餘淨重０‧二四六公克）；（三）九十年五月十日，甲○○於臺灣桃園
    看守所附設勒戒處所經採尿送驗後，尿液呈現嗎啡及安非他命陽性反應。甲○○
    於九十年五月九日，經本院以九十年度毒聲字第二一五三號裁定送觀察、勒戒後
    ，認有繼續施用毒品傾向，又經本院以九十年度毒聲字第二三七八號裁定令入戒
    治處所施以強制戒治一年。
二、案經桃園縣警察局桃園分局、臺灣桃園看守所報告及桃園縣警察局移送臺灣桃園
    地方法院檢察署檢察官偵查起訴。
    理  由
一、右揭犯罪事實，業據被告甲○○於本院調查、審理時均坦承不諱；又被告先後於
    九十年二月二十二日、九十年五月九日、九十年五月十日於警局及臺灣桃園看守
    所附設勒戒處所採集之尿液送驗結果，分呈甲基安非他命及嗎啡陽性反應，有桃
    園縣衛生局先後於九十年三月五日、九十年十月九日不法藥物尿液檢定書、臺灣
    桃園監獄不法藥物尿液檢定書及法務部調查局九十一年二月十五日調科壹字第９
    １０００２９３８０號檢驗通知書各一紙附卷可稽（九十年度毒偵字第八五四號
    卷第三十一頁、九十年度毒偵字第一八一八號卷第四十六頁、九十年度毒偵字第
    二三三六號卷、本院卷參照），而於九十年五月十日所扣取之藥品二包（一包為
    毛重０‧一公克，一包為毛重０‧五公克），經分別送法務部調查局及憲兵司令
    部刑事鑑識中心鑑定結果，分別檢出第一級第６項毒品海洛因成分，且驗餘淨重
    為０‧０三公克；有甲基安非他命成分，驗餘淨重０‧二四六公克，此有該局（
    ９０）陸（一）字第９０１６７２８８號鑑定通知書及該鑑識中心九十一年一月
    二十三日（９１）綱得字第１０８３號鑑驗通知書各一紙在卷可憑（九十年度毒
    偵字第一八一八號卷第四十四頁、本院卷參照），是尚有第一級毒品海洛因驗餘
    淨重０‧０三公克及第二級毒品安非他命驗餘淨重０‧二四六公克扣案足資佐證
    ，此外，尚有被告所有之玻璃球一個、分裝袋五個及削尖吸管二支扣案足資佐證
    ，足見被告確有施用第一級毒品海洛因及第二級毒品安非他命。雖被告於五月九
    日遭查獲後，所採集之尿液經送檢驗結果，僅呈安非他命陽性反應；且其於五月
    九日進入臺灣桃園看守所附設勒戒處所時所採集之尿液，經送法務部調查局鑑定
    ，亦僅呈安非他命陽性反應，此有桃園縣衛生局九十年十月九日不法藥物尿液檢
    定書及法務部調查局九十一年二月十五日調科壹字第９１０００２９３８０號檢
    驗通知書附卷可稽，惟查：被告於本院調查、審理時，均堅稱確於九十年十月九
    日查獲前一日即八日施用極少量之海洛因，且其於九十年十月九日遭警逮捕時，
    亦於其所駕自用小客車上查扣上開第一級毒品海洛因一包，足徵前開二驗尿報告
    結果雖均未檢驗出嗎啡陽性反應，惟極有可能係因被告施用數量過少，致無法驗
    得，是尚難僅憑前開二鑑定結果，即認被告自白施用第一級毒品海洛因與事實不
    符。再被告前因施用第二級毒品案件，經本院以八十七年度毒聲字第一二二一號
    裁定送觀察、勒戒後，認無繼續施用毒品之傾向，經本院以八十七年度易字第一
    六六六號判決免刑，而於八十八年九月二十日確定。其於五年內再犯毒品危害防
    制條例第十條之罪，經本院於九十年五月九日，以九十年度毒聲字第二一五三號
    裁定送觀察、勒戒後，認有繼續施用毒品傾向，復經本院以九十年度毒聲字第二
    三七八號裁定令入戒治處所施以強制戒治一年等情，有本院上開判決、裁定、臺
    灣桃園看守所附設勒戒處所九十年五月二十一日桃所澄衛勒字第５８２號函附之
    有無繼續施用毒品傾向證明書及臺灣高等法院被告全國前案紀錄表在卷可按（九
    十年度毒偵字第八五四號卷第二十六頁至第二十八頁、九十年毒偵字第一八一八
    號卷第三十一頁、第三十三頁至第三十四頁、第三十九頁參照），本件事證明確
    ，被告犯行洵堪認定，應依法論科。
二、核被告所為，係犯毒品危害防制條例第十條第一項之施用第一級毒品罪及同條第
    二項之施用第二級毒品罪。再公訴意旨認被告施用第二級毒品之時間係至九十年
    二月二十二日為止，惟經本院審理結果認被告施用第二級毒品之時間，係自九十
    年二月六日起至同年五月七日止，已如前述，就公訴人未予起訴部分，本院認與
    已經起訴且判決有罪部分有連續犯之裁判上一罪關係，本院自應併予審判，附此
    敘明。被告為施用而非法持有第一級毒品海洛因、第二級毒品安非他命，進而施
    用，其持有之低度行為應被施用之高度行為所吸收，均不另論其非法持有毒品之
    罪。又被告先後多次施用第二級毒品犯行，時間緊接，犯罪構成要件相同，顯係
    基於概括犯意為之，為連續犯，應依刑法第五十六條之規定以一罪論，並加重其
    刑。再被告所犯上開二罪間，犯意各別，罪名不同，應予分論併罰。被告前曾於
    八十四年間，因違反藥事法案件，經本院以八十四年度訴字第一八二四號判決非
    法施用化學合成麻醉藥品部分，處有期徒刑六月，轉讓禁藥部分，處有期徒刑九
    月，定應執行有期徒刑一年二月，上訴後，經臺灣高等法院於八十五年六月二十
    一日以八十五年度上訴字第一五０九號判決撤銷原判決，改判有期徒刑八月確定
    ，於八十六年七月十六日縮短刑期執行完畢，此有臺灣高等法院被告全國前案紀
    錄表在卷可按，其於五年內再犯本件有期徒刑以上之罪，為累犯，應依刑法第四
    十七條規定，加重其刑，並就連續施用第二級毒品部分，遞加重之。爰審酌被告
    前經免刑後，仍不知悔改、警惕，猶繼續施用毒品，惟其施用毒品係自戕行為，
    尚無危害他人，且犯後已坦承犯行，犯後態度良好等一切情狀，分別核情量處如
    主文所示之刑，並定其應執行刑。
三、扣案之第一級毒品海洛因一包（驗餘淨重０‧０三公克）及第二級毒品安非他命
    一包（驗餘淨重０‧二四六公克），均為查獲之毒品，乃被告所有欲供施用，業
    據其自承在卷，應依毒品危害防制條例第十八條第一項前段之規定沒收銷燬之。
    另扣案之玻璃球一個、分裝袋五個、削尖吸管二支，均係被告所有供犯施用第二
    級毒品罪所用之物，業據被告於本院調查、審理時自承在卷，爰依刑法第三十八
    條第一項第二款規定，宣告沒收。
四、公訴意旨另略以：被告自八十八年八月四日起至九十年二月五日止，連續施用第
    二級毒品安非他命，尚涉有毒品危害防制條例第十條第二項之罪嫌。惟查：被告
    自檢察官至本院調查時，均否認曾於上開時間施用第二級毒品安非他命，且依卷
    存之驗尿報告，亦僅有被告於九十年二月二十二日、九十年五月九日、九十年五
    月十日所採集者，被告並未於上開時間經採尿檢驗呈現有毒品反應，此外，復查
    無其他積極證據足資認定被告有上開連續施用第二級毒品犯行，就次部分，原應
    為無罪之諭知，惟公訴意旨認此部分與前開有罪部分有連續犯之裁判上一罪關係
    ，故本院不另為無罪之諭知，附此敘明。
據上論斷，應依刑事訴訟法第二百九十九條第一項前段，毒品危害防制條例第十條第
一項、第二項、第十八條第一項前段，刑法第十一條、第五十六條、第四十七條、第
五十一條第五款、第三十八條第一項第二款，判決如主文。
本案經檢察官鍾雅蘭到庭執行職務
中      華      民      國    九十一    年      五      月      八      日
                                 臺灣桃園地方法院刑事第六庭
                 審判長法  官  周 政 達
                                           法  官  黃 永 定
                                           法  官  簡 婉 倫
右正本證明與原本無異。
如不服本判決，應於判決送達後十日內向本院提出上訴狀( 應附繕本 )，上訴於
臺灣高等法院。
                                           書記官  王 泰 元
中      華      民      國    九十一    年      五      月     十三     日
附錄論罪法條：
毒品危害防制條例第十條
施用第一級毒品者，處六月以上五年以下有期徒刑。
施用第二級毒品者，處三年以下有期徒刑。
